臺灣高雄地方法院刑事判決　　　　　　 94年度簡上字第153號
上　訴　人
即　被　告乙○○　男　26歲.
　　　　　丁○○
上列被告等因竊盜案件，不服本院高雄簡易庭93年度簡字第5957
號中華民國93年12月24日第一審判決（聲請簡易判決處刑案號：
93年度偵字第18460 號），提起上訴，本院判決如下：
    主  文
上訴均駁回。
丁○○緩刑貳年。
    事  實
一、乙○○曾於民國91年間犯竊盜案件，經臺灣高雄法院高雄分
    院於91年5 月9 日，以91年度上易字第455 號判處有期徒刑
    3 月確定，於91年7 月15日易科罰金執行完畢，猶不知悔改
    ，與丁○○共同基於意圖為自己不法所有之犯意聯絡，於93
    年年9 月10日下午3 時40分許，前往高雄市三民區○○○路
    169 號家樂福股份有限公司十全分公司之大賣場（下稱家樂
    福十全大賣場），推由丁○○在二樓化粧品區佯裝選購，而
    徒手竊取歐蕾美白純菁華乳液1 瓶、歐蕾淨白保濕霜1 瓶、
    歐蕾新生活精華素1 瓶，並先放在購物車上，2 人即前往衛
    生紙區，此時，丁○○拆除上揭三樣產品之外包裝，將拆除
    之包裝盒留在購物車上，內裝之產品則藏在其隨身攜帶之黑
    色背包內，乙○○則在旁把風，注意週遭之狀況，待丁○○
    拆除完成後，2 人隨即往垃圾桶區，乙○○先拿下貨架上之
    垃圾桶1 個給丁○○，丁○○接手後立即將拆除之包裝盒放
    進垃圾桶後交予乙○○，乙○○則拿另一個垃圾桶疊在該垃
    圾桶上面後，均放回原位，惟丁○○、乙○○此竊盜行為，
    恰為家樂福十全大賣場安全組組長甲○○親眼目賭並尾隨其
    後觀察，嗣其二人前往結帳時，並未將上揭產品拿出來結帳
    ，迨走出收銀線時，為該賣場安全組組長甲○○攔下報警處
    理而查悉上情，且在丁○○之背包取出上揭三項物品。
二、案經高雄市政府警察局三民第一分局報請臺灣高雄地方法院
    檢察署檢察官偵查而聲請簡易判決處刑。
    理  由
一、訊據上訴人即被告（下稱被告）丁○○坦承竊取上揭物品，
    然否認與乙○○共同竊取；上訴人即被告（下稱被告）乙○○則矢口否認有何竊盜之犯行，並辯稱：伊並不知道丁○○
    竊取上揭物品，伊亦未參與行竊或把風云云。惟查：
  (一)上揭犯罪事實，迭據證人即家樂福十全大賣場之安全課人員
    甲○○於偵查、及本院審理時均證稱：因為化妝品是高單價
    物品，且賣場常遭小偷，所以會比較注意，於93年9 月10日
    下午3 時40分許，伊看到被告乙○○、丁○○在二樓化妝品
    區，拿了上揭三樣歐蕾化妝品放在手推車上，經過衛生紙區
    ，被告丁○○三樣化妝品之外盒拆開，被告乙○○則站在被
    告丁○○對面擋住視線，其二人面對面站著，且離得很近，
    而伊當時是在前面，所以看得到，後來被告丁○○拆掉外盒
    後就將三樣化妝品放在其背包內，背包的顏色如警詢時所陳
    述是黑色的，就推著手推車出來，到了垃圾桶區，因為垃圾
    桶是擺在最上面，高度超過180 公分，由被告乙○○從最上
    面拿了一個垃圾桶下來拿給被告丁○○，被告丁○○就把拆
    下來的化妝品的空盒放在垃圾桶裏面，就交給被告乙○○，
    被告乙○○再拿1 個垃圾桶疊上去後又擺回原位，被告乙○○、丁○○就離開到結帳區，但結帳時並沒有將三樣化妝品
    拿出來結帳，等被告乙○○、丁○○走出收銀線後，伊就將
    被告乙○○、丁○○攔下來等語明確綦詳（見本院94年6 月
    7 日審判筆錄、偵查卷第20、21頁）（證人甲○○於偵查時
    業經具結，且無刑求恐嚇之情事，其證述又與本院審理時之
    證述相符，並無顯無不可信之情形存在，則其於偵查時之證
    述，當具有證據能力。）。則證人甲○○就被告二人之竊取
    行為，若非其親眼所見，實無可能描述如此詳細明確、且其
    於偵審所述之情節一致，況證人甲○○與被告乙○○、丁○○並不認識，三人間並無仇隙怨恨，業據證人甲○○證述在
    卷，則證人甲○○當無誣陷被告二人之理，顯見其所述較為
    可信。此外，並有贓物認領保管收據、家樂福每日記錄表、
    發票2 紙、照片4 幀在卷可稽。是被告乙○○辯稱其未與被
    告丁○○共同行竊，且未把風云云，顯係事後卸責之詞；被
    告丁○○辯稱被告乙○○並不知伊偷竊云云，顯係嗣後迴護
    被告乙○○之詞，均不可採。是故被告二人竊盜之犯行，堪
    以認定。
  (二)另被告乙○○雖請求本院勘驗案發當時家樂福十全大賣場之
    監視錄影帶，及其與被告丁○○被帶至家樂福十全大賣場辦
    公室時接受詢問之監視錄影帶，然證人甲○○於本院審理時
    證稱：當時雖有錄影，但因錄影帶保存期限只有1 個月，目
    前已不存在等語（見本院94年6 月7 日審判筆錄），且經本
    院向家樂福股份有限公司十全分公司調閱結果，該公司函覆
    本院：因該公司監視錄影帶均保留1 個月，且已接獲法院結
    案判決書（指原審判決），故並未留存相關錄影帶等情，並
    有該公司94年4 月28日（九四）家福十全字第940428號函一
    份在卷可稽，則被告乙○○聲請調閱之前揭錄影帶已不存在
    ，本院自無從勘驗，然本案事證已臻明確，並不影響本案認
    定之事實，附此敘明。
二、核被告二人所為，均係犯刑法第320 條第1 項竊盜罪。被告
    二人就上揭犯行，有犯意聯絡及行為分擔，均為共同正犯。
    查被告乙○○前因竊盜案件，經法院判處有期徒刑3 月確定
    ，於91年7 月15日易科罰金執行完畢，其於5 年之內再犯本
    件有期徒刑以上之罪，為累犯，應依法加重其刑。爰審酌被
    告二人正值青壯年，竟不思己力以正當管道獲取財物，貪圖
    小利竊取他人財物，徒增被害人困擾，惟念被告丁○○犯後
    坦承犯行且無前科，被告乙○○否認犯行等一切情狀，認原
    審適用刑法第28條、第320 條第1 項、第47條、第41條前段
    、罰金罰鍰提高標準條例第1 條前段、第2 條，判處被告丁○○拘役40日，被告乙○○有期徒刑3 月，並均諭知易科罰
    金之折算標準，其認事用法，均無不合，量刑亦屬適當，被
    告乙○○、丁○○提起上訴，指摘原判決認事用法有違誤、
    量刑過重不當，為無理由，均應予駁回。末查被告丁○○未
    曾受有期徒刑以上刑之宣告，有臺灣高等法院被告全國前案
    紀錄表在卷可稽，其因一時失慮，貪圖小利致罹本罪，被告
    丁○○已坦承犯行，有悔過之意，且被害人家樂福十全大賣
    場之代理人甲○○亦表示願意原諒被告丁○○，本院認其經
    此偵審程序，當知所警惕，應無再犯之虞，是其所受宣告之
    刑，以暫不執行為適當，爰併諭知緩刑2 年，以啟自新。
據上論斷，應依刑事訴訟法第455 條之1 第3 項、第368 條，刑
法第74條第1款，判決如主文。
本案經檢察官丙○○到庭執行職務。
中　　華　　民　　國　　94　　年　　6 　　月　　21　　日
                  刑事第十三庭  法　官  何秀燕
                                法  官  楊智守
                                法  官  陳月雯
以上正本證明與原本無異。
本判決不得上訴。
中　　華　　民　　國　　94　　年　　6 　　月　　21　　日
                                書記官  林佳蓉
附錄本案論罪科刑法條全文：
中華民國刑法第320條
(普通竊盜罪、竊佔罪)
意圖為自己或第三人不法之所有，而竊取他人之動產者，為竊盜
罪，處 5 年以下有期徒刑、拘役或 500 元以下罰金。
意圖為自己或第三人不法之利益，而竊佔他人之不動產者，依前
項之規定處斷。
前二項之未遂犯罰之。
